【裁判字號】    92,毒抗,120
【裁判日期】    920630
【裁判案由】    聲請觀察勒戒
【裁判全文】
臺灣高等法院高雄分院刑事裁定          九十二年度毒抗字第一二號
    抗  告  人
    即  被  告  甲○○
右抗告人因違反毒品危害防制條例聲請觀察勒戒案件，不服臺灣屏東地方法院九十二
年度毒聲字第四七四號中華民國九十二年四月十八日裁定，提起抗告，本院裁定如左
：
      主      文
抗告駁回。
      理      由
一、查抗告人即被告甲○○因於民國（下同）九十二年一月七日二十二時許回溯七十
    二小時內之某時，在不詳處所，施用第一級毒品海洛因，為警於九十二年一月七
    日十九時許，在屏東縣內埔鄉○○村○○路五十八號前為警臨檢查獲，並扣得第
    一級海洛因毛重０．五六公克。被告於檢察官偵查中雖矢口否認涉有前揭犯行，
    辯稱：伊沒有施用毒品，伊有服很多藥，安眠藥、ＦＭ２、腦神經的藥云云。惟
    查，經採集被告尿液送台南縣長榮大學鑑驗結果，呈嗎啡陽性反應，此有長榮大
    學確認報告一紙在卷可按，並有海洛因０．五六公克扣案足憑，被告前開所辯，
    顯係卸責之詞，不足採信，其犯嫌應堪認定，原審乃據檢察官之聲請，依毒品危
    害防制條例第二十條第一項及觀察勒戒處分執行條例第三條第一項、第二項規定
    ，裁定被告應送勒戒處所觀察、勒戒，經核並無不合。
二、被告抗告意旨略以：被告係在屏東縣內埔鄉○○村○○路五十八號李杰家中幫忙
    賣茶葉，李杰朋友甚多，且有吸食第一級毒品之習慣，伊係無意中吸到二手煙，
    警察臨檢時，李杰之朋友全部跑光，只剩被告一人在場，警察扣得之海洛因係在
    地上撿獲，當時也不知是誰掉的東西，事後被告為證明清白，曾於九十二年一月
    二十日、二十二日先後到署立屏東醫院及屏安醫院採尿檢驗，結果均呈嗎啡陰性
    反應，有該醫院出具之證明書二紙在證，原裁定認定被告有施用第一級毒品，顯
    然有誤云云。
三、然查被告於警訊時已供承有施用第一級毒品海洛因之事實，並承認扣案之海洛因
    係其所有，是其以一千元向綽號「阿海」之男子買來等情，有筆錄在卷可考，其
    於檢察官偵查中則翻異前詞，否認施用毒品，辯稱：伊服很多藥，有ＦＭ２、腦
    神經藥云云；而抗告意旨又稱係在無意中吸到二手煙云云，其辯詞閃爍反覆不一
    ，應不足取，而其提出之醫院出具證明書二紙，距其被查獲時已十餘天，縱採尿
    檢驗結果呈嗎啡陰性反應，亦不能執為其有利之證明，是原審之裁定並無不當，
    被告之抗告非有理由，應予駁回。
四、據上論斷，應依刑事訴訟法第四百十二條，裁定如主文。
中    華    民    國        九十二      年      六      月     三十     日
                              臺灣高等法院高雄分院刑事第四庭
                                  審判長法官  蕭權閔
                                        法官  李嘉興
                                        法官  陳吉雄
右正本證明與原本無異。
不得再抗告。
                                      書記官  黎  珍
中    華    民    國        九十二      年      七      月      二      日
                                                                      Ｈ


司法院資訊處製作；財團法人民間司法改革基金會備份。
